臺灣高等法院刑事判決　　　　　　　　 96年度上訴字第299號
上　訴　人　臺灣桃園地方法院檢察署檢察官
上　訴　人
即　被　告　丁○○
　　　　　　　　　　　號7樓
指定辯護人　本院公設辯護人丙○○
上列上訴人因被告偽造有價證券等案件，不服臺灣桃園地方法院
94年度訴字第70號，中華民國95年11月9日第一審判決（起訴案
號：臺灣桃園地方法院檢察署93年度偵緝字第666號、93年度偵
字第17273號），提起上訴，本院判決如下：
    主      文
上訴駁回。
    事實及理由
一、本案經本院審理結果，認第一審以被告丁○○基於概括之犯
    意對告訴人戊○○、庚○○分別均犯刑法第339條第1項之詐
    欺取財罪、同條第2項詐欺得利罪；復另行起意，基於概括
    之犯意對告訴人乙○○分別犯刑法第339條第1項之詐欺取財
    罪、同條第2項詐欺得利罪；復另行起意，基於概括之犯意
    對告訴人甲○○、被害人己○○犯刑法第339條第1項之詐欺
    取財罪，而分別諭知被告連續意圖為自己不法之所有，以詐
    術使人將本人之物交付，處有期徒刑1年4月（告訴人戊○○
    、庚○○部分）；又連續以詐術得財產上不法之利益，處有
　　期徒刑1年（告訴人戊○○、庚○○部分）；又連續以詐術
  　得財產上不法之利益，處有期徒刑4月（告訴人乙○○部分
    ）；又連續意圖為自己不法之所有，以詐術使人將本人之物
    交付，處有期徒刑4月（告訴人乙○○部分）；又連續意圖
    為自己不法之所有，以詐術使人將本人之物交付，處有期徒
    刑4月（告訴人甲○○、被害人己○○部分），並定其應執
    行有期徒刑3年。認事用法及量刑均無不當，應予維持，並
    引用第一審判決書記載之事實、證據及理由（如附件）。
二、檢察官依告訴人戊○○之請求而提起上訴意旨略以：告訴人
    戊○○於偵查及審理中已明確指訴被告丁○○於89年3月間
    以幫告訴人戊○○保管中國農民銀行之信用卡為由，擅自盜
    刷購物及預借現金共計新台幣147935元，原審仍認係告訴人
    自行刷卡購物贈與被告，顯與事實不符，為此提起上訴，撤
    銷原判而為適法判決等語。
三、經查：告訴人戊○○雖於偵查、原審及本院審理時均指訴其
    所有之中國農民銀行之信用卡，核卡後、開卡前即交由被告
    保管，惟被告於89年3月10日至同年24日間盜刷購物147935
    元云云（即附表一編號二部分）；惟此為被告所否認，辯稱
    ：係與告訴人戊○○一同外出購物，並無盜刷等語（見93偵
    緝字第666號偵卷第40頁93年11月23日訊問筆錄、原審卷一
    第47頁94年3月10日準備程序筆錄）。而於偵查中93年12月
    間經向該行調取89年3月間上開消費簽帳單，經該行函復已
    逾簽帳單之保留期限1年期間，已無法提供簽帳單，有該行
    93年12月13日農消 (部)字第9302201029號函一份可稽（見
    同上偵卷第68頁）；告訴人戊○○於本院審理時亦陳稱其無
    法提供簽帳單供法院比對，本院復查無其他佐證，自難僅憑
    告訴人戊○○之片面指述而認被告有上開冒告訴人戊○○名
    義盜刷信用卡之行為。再參以如原判決附表一所示之被告詐
    騙告訴人戊○○之情形，二人於89年3月間尚未交惡，告訴
    人戊○○於其時猶相信被告欲與之結婚，且多次借貸金錢及
    刷卡購買物品贈予被告，則被告所辯未盜刷告訴人戊○○中
    國農民銀行之信用卡，是與告訴人戊○○一同刷卡購物一節
    ，即非完全不可採信。告訴人戊○○所指訴中國農民銀行信
    用卡147935元消費款部分為被告所盜刷云云，尚難憑採。又
    公訴意旨雖認被告係盜刷告訴人戊○○中國農民銀行之信用
    卡購物147935元，而原審經調查結果認為非為被告所盜刷，
    係告訴人戊○○受被告詐騙而刷卡購物所贈與，被告此部分
    所為僅成立刑法第56條、第339條第1項之連續詐欺取財罪，
    雖與本院上開認定相同，惟未說明被告被訴此部分之刑法第
    56條、第216條、第210條之連續行使偽造私文書罪犯行應不
    另為無罪之諭知（即行使偽造簽帳單部分），應予補充，併
    敘明之。
四、綜上，檢察官上訴意旨指摘原判決認定被告未盜刷告訴人戊○○中國農民銀行信用卡一節為不當，即非有理，及被告上
    訴後未提出任何上訴理由，本院亦無從審酌，上訴均無理由
    ，均應予駁回。
五、檢察官併案審理退回部分：
  (一)併案意旨另以：被告丁○○於94年1月27日向饒曉齊租住位
    於桃園縣桃園市○○路26號3樓Ｆ室，於同年2月間，意圖為
    自己不法之所有，向饒女詐稱有新台幣1500萬元之基金及1
    張國泰世華銀行面額12萬元支票（用以支付3個月房租押金3
    萬元、購衣費用4萬8千元、向其他房客所借之3萬5500元、
    先前多退之2000元，惟3月11日屆期未兌現）欲出資將饒女
    於該址之7間雅房均改建成套房，而出資的代價為饒女需將
    其中一間套房提供其免費居住、及其先前所借金額及所租金
    全免，致饒女誤信其確有該資力而陷於錯誤，而應允之，丁○○即於翌日找同案被告黃志豪（另為不起訴處分）估價，
    並於94年3月9日送估價單，後丁○○向黃志豪佯稱無現金要
    以匯款方式給付，致黃志豪認其後會付款即應區女要求於94
    年3月23日向饒女先稱已收到區女給付之40萬元，饒女始答
    應開工改建，惟黃志豪自3月28日開工4日後，均未收得區女
    之匯款，始查覺有異而停工，饒女始知受騙。因認被告所為
    ，係犯刑法第339條第1項之詐欺取財（退款2000元部分）、
    詐欺得利罪嫌。（95年度調偵字第239號）
  (二)經查：被告上開所為距本案各罪之行為時間均達一年或半年
    以上，且犯罪手法亦與本案各罪均不相同，難認係基於概括
    犯意而為，與本案各罪間並無連續犯之裁判上一罪關係，檢
    察官以此請求本院一併審理裁判，即無理由，應退回由檢察
    官另行處理。
六、被告經合法傳喚，無正當理由不到庭，爰不等其陳述逕行判
    決。
據上論斷，應依刑事訴訟法第368條、第371條、第373條，判決
如主文。
本案經檢察官侯千姬到庭執行職務。
中　　華　　民　　國　　96　　年　　5　 　月　　31  　日
　　　　　　　　　刑事第十七庭  審判長法　官  趙功恆
　　　　　　　　　　　　　　　　　    法　官  高明哲
　　　　　　　 　 　　　　　　　　　　法　官  孫惠琳
以上正本證明與原本無異。
檢察官如不服本判決，應於收受送達後十日內向本院提出上訴書
狀，其未敘述上訴之理由者並得於提起上訴後十日內向本院補提
理由書（均須按他造當事人之人數附繕本）。
被告不得上訴。
                                      書記官   魏汝萍
中　　華　　民　　國　　96　　年　　5 　　月　　31　　日
